# 孙公司债转股的账务处理

提问人：taoliang85 时间：2018-02-05 11:21:47
求助各位C公司是B公司的100%控股的子公司，B公司是A公司的100%控股的子公司。B对C的长期股权投资 8000 万元，C公司净资产8000 万元，总资产 13000 万元。A公司目前持有C公司债权 5000 万元，现决定将债权 5000 万元转为股权 5000 万元，那个B公司个别报表和合并报表层面的账务应该是怎么样的？

回答人：chenyiwei
如果B公司继续是C公司的直接控股股东，则B的个别报表层面不作账务处理，合并报表层面按权益性交易处理，即A公司债转股增资额与A公司转股完成后在C的净资产中所享有份额的差额调整资本公积，A在C的净资产中享有的份额作为少数股权。

提问人：taoliang85 时间：2018-02-06 15:03:06
谢谢陈版，还有点不理解，就是您说的“合并报表层面按权益性交易处理，即A公司债转股增资额与A公司转股完成后在C的净资产中所享有份额的差额调整资本公积”，因为债转股后B公司继续是控股股东，为什么在B的合并报表层面需要将A公司转股增资额与其享有C公司的净资产的差额调整资本公积？ 另外，假设孙公司C公司在债转股之前实收资本 9000 万元，未分配利润是-1000万元，A公司作为最终控制方直接将 5000 万元债务转为 5000 万元实收资本，债转股完成后B公司对C持股比例为64.29%，享有C公司净资产份额为8357.7万元，比债转股前享有的 8000 万元净资产多了357.7万元，那么是不是B公司在合并报表中要先调增股权投资余额357.7万元，同时增加资本公积357.7万元，然后再做合并抵销做分录借：实收资本 14000 、未分配利润-1000，贷：长期股权投资8357.7、少数股权股东权益4642.3万元？

回答人：chenyiwei
你的第二段中的合并抵销分录基本合理。

回答人：chenyiwei
这与在不丧失控制权的前提下部分处置子公司股权导致母公司持股比例下降的原理一致，都是少数股东（此处为A）向合并主体增资，，所以才体现为权益性交易。